# 同一控制下 2 企业转让子公司，如何入账？

提问人：yzyrxj 时间：2017-03-02 16:07:26
A公司为集团母公司，B、C公司均为其子公司。A公司将C公司转让给B公司，按账面转让同时增加对B公司的投资。A公司长投C公司账面价值 100 万元，评估价 120 万元。B公司的账务处理：借：长期股权投资-C公司 120 万元 贷：实收资本 100 万元 请问差额 20 万元是作为投资收益，or资本公积，or未分配利润？

回答人：chenyiwei
A公司个别报表层面，应按其对C的原始投资成本 100 万转为对B的长期股权投资成本，即借：长期股权投资——B，贷：长期股权投资——C。 B公司个别报表层面：按同一控制下合并处理，按合并日C的帐面净资产作为投资成本，与新增实收资本 100 之间的差额调整资本公积——资本溢价。